臺灣桃園地方法院刑事判決   
111年度金簡上字第68號
上  訴  人  臺灣桃園地方檢察署檢察官 
上  訴  人
即  被  告  范峻豪






上列上訴人因被告違反洗錢防制法等案件，不服本院中華民國11
1年6月22日111年度審金簡字第115號第一審簡易判決（起訴案號
：110年度偵緝字第2515號及移送併辦案號：110年度偵字第1996
6號），提起上訴，本院管轄之第二審合議庭判決如下：
    主      文
上訴駁回。
    事實及理由
一、被告經合法傳喚，無正當之理由不到庭者，得不待其陳述，
    逕行判決，刑事訴訟法第371條定有明文；又對於簡易判決
    不服而上訴者，得準用上開規定，同法第455條之1第1項、
    第3項亦有明定。被告范峻豪經本院合法傳喚，於民國111年
    11月30日審理期日無正當理由未到庭，且無在監或在押，有
    本院送達證書、刑事報到單及臺灣高等法院被告前案異動查
    證作業各1份在卷為憑（見本院金簡上卷第81頁、第99頁、
    第113頁），爰依前開規定，逕為一造辯論判決。
二、本案經本院審理結果，認原審判決以被告係犯刑法第30條第
    1項前段、第339條第1項之幫助詐欺取財罪，及刑法第30條
    第1項前段、洗錢防制法第14條第1項之幫助洗錢罪，經從一
    重論以刑法第30條第1項前段、洗錢防制法第14條第1項之幫
    助洗錢罪，判處有期徒刑2月，併科罰金新臺幣（下同）2萬
    元，罰金如易服勞役，以1000元折算1日，認事用法、量刑
    均無不當，應予維持，是除附表編號2之「詐欺方式」欄：
    應更正為「詐欺集團成員於110年1月15日，在臉書張貼不實
    販售電視廣告並留下LINE通訊軟體供聯絡，告訴人林興德瀏
    覽後與之聯絡，詐欺集團成員即對告訴人林興德佯稱：電視
    欲以17000元出售云云，致告訴人林興德陷於錯誤而依指示
    匯款。」及附表編號4「匯款時間」欄：「17時1分」，應更
    為正為：「17時13分」外，餘均引用第一審簡易判決所記載
    之犯罪事實、證據及理由（如附件）。
三、檢察官上訴意旨略以：
　㈠刑法第47條第1項乃立法者就累犯成立要件之規定，並未經司
    法院釋字第775號解釋宣告違憲，法官仍應適用，而累犯成
    立事實之有無，不以僅由檢察官主張及證明為限。考量量刑
    向來得由法院依職權判斷，刑事訴訟法第161條於91年2月8
    日之修正理由可知，現行刑事訴訟法係要求檢察官就「犯罪
    事實」負實質舉證責任，至於「量刑事由」部分，並未於條
    文中明定課予檢察官相同程度之舉證責任。
　㈡刑案資料查註紀錄表、矯正簡表、被告提示簡表、臺灣高等
    法院被告前案紀錄表，係司法機關公務員依照相關判決、執
    行指揮書、執行函文、執行完畢文件等資料輸入製作而成，
    均屬刑事訴訟法第159條之4第1款所稱公務員職務上製作之
    紀錄文書，而具有證據能力，從而，檢察官於起訴書之犯罪
    事實及所犯法條欄內具體指出被告構成累犯之事實及應加重
    其刑之理由，復已提出被告提示簡表、被告刑案資料查註紀
    錄表、矯正簡表等作為證明被告累犯事實之前案徒刑執行完
    畢時間，已足證明被告構成累犯並應加重情形，已達最高法
    院110年度台上大字第5660號裁定（下稱系爭裁定）主文之
    要求。
　㈢大法庭就提案之法律爭議作成之裁定，依法院組織法第51條
    之10規定，對提案庭提交之案件有拘束力，但大法庭裁定內
    之旁論無拘束提案庭之拘束力，亦不及於其他訴訟案件，而
    不具通案效力。況上開系爭裁定參、一、(三)所示內容僅係
    裁定理由中之舉例說明，充其量僅屬裁定內之旁論，無拘束
    提案庭之拘束力。
　㈣綜上所述，檢察官既已於犯罪事實及所犯法條具體指出被告
    構成累犯之事實及應加重其刑之理由，復於起訴時已提出被
    告提示簡表、刑案資料查註紀錄表及矯正簡表等作為證明被
    告構成累犯並應加重其刑之方法，該等資料亦已載明被告構
    成累犯事實之前案徒刑執行完畢時間，將之與卷附臺灣高等
    法院被告前案紀錄表相互比對，已足作為認定被告構成累犯
    及應加重其刑之證明方法，原審判決無視檢察官已有所主張
    並提出證明，逕認檢察官未盡舉證責任，顯非妥適，爰提起
    上訴，請將原判決撤銷，另論以累犯並加重其刑等語。
四、被告上訴理由略以：原審判處有期徒刑2月過重，希望能夠
    易科罰金等語。
五、本院駁回上訴之理由：
  ㈠有關累犯部分：
　⒈被告因涉犯本案洗錢等罪嫌，經檢察官提起公訴，並於起訴
    書犯罪事實欄一載明「范峻豪前因偽造文書案件，經法院判
    處有期徒刑2月確定，於民國107年4月7日執行完畢」之前案
    事實，復於證據並所犯法條欄說明「又被告曾受犯罪事實欄
    所載之有期徒刑執行完畢，有本署刑案資料查註紀錄表足憑
    。其於5年內故意再犯本件有期徒刑以上之罪，為累犯，請
    依刑法第47條第1項規定，酌情加重其刑」等語，且提出被
    告之刑案資料查註紀錄表存卷供參（見臺灣桃園地方檢察署
    110年度偵緝字第2515號卷第15頁至第25頁）及矯正簡表（
    見同上偵緝卷第31頁）附於偵查卷為證。檢察官上訴後，公
    訴檢察官復引用臺灣高等法院被告前案紀錄表作為證明被告
    構成累犯之依據，經本院對前揭資料踐行文書證據之調查程
    序，檢察官表示無意見，堪認當事人對於其上所載被告前案
    紀錄之同一性或真實性均無爭執，依據前開說明，自得採為
    判斷之依據，且公訴檢察官於本院審理時亦另為具體指明：
    被告前科紀錄係構成累犯，請依刑法第47條第1項之規定加
    重其刑等語（見本院111年度簡上字第68號卷第107頁），被
    告經本院合法傳喚後，無正當理由雖未到庭而無從表示意見
    ，然迄至本院言詞辯論終結前，均未提出爭執，足認檢察官
    就被告構成累犯，且認應予加重其刑之事項，業已主張並具
    體指出證明之方法，原審認檢察官未就被告構成累犯事實及
    加重其刑事項，具體指出證明方法，以盡舉證之責，自有未
    合。被告有上揭科刑執行完畢情形，有臺灣高等法院被告前
    案紀錄表存卷可證，公訴檢察官於本院審理期日引用臺灣高
    等法院被告前案紀錄表為證據，是被告構成累犯之事實，業
    由檢察官主張並具體指出證明方法後，經本院踐行調查、辯
    論程序，即得據以作為論以累犯之裁判基礎，足認被告確係
    於其前案受徒刑之執行完畢後，5年以內故意再犯本件有期
    徒刑以上之罪，依刑法第47條第1項之規定，構成累犯。
　⒉惟法院就符合累犯要件之被告，仍應以其是否有其特別惡性
    或對刑罰反應力薄弱等事由，妥適審酌被告所犯前後數罪間
    ，關於前案之性質（故意或過失）、前案徒刑之執行完畢情
    形（有無入監執行完畢、是否易科罰金或易服社會勞動）、
    再犯之原因、兩罪間之差異（是否同一罪質、重罪或輕罪）
    、主觀犯意所顯現之惡性及其反社會性等情，綜合判斷各別
    被告有無因加重本刑致生所受刑罰超過其所應負擔罪責之情
    形，裁量是否加重最低本刑。查被告前開構成累犯事由為偽
    造文書案件，與其本案幫助詐欺及洗錢案件，其罪名、罪質
    不同，犯罪手段、動機、情節、目的、原因均顯屬有別，故
    被告雖於有期徒刑執行完畢後5年內再犯本案，然不足以認
    其有刑罰反應力薄弱之情，亦不足認其對於本案犯行具有特
    別惡性，故而於被告本案所犯幫助洗錢罪之法定刑度範圍內
    ，審酌各項量刑事由後，已足以充分評價被告所應負擔罪責
    ，認尚無依刑法第47條第1項規定加重其刑之必要，以符罪
    刑相當原則及比例原則，則原審判決於理由內說明其量刑事
    由，並將被告構成累犯之前科、素行資料，列為刑法第57條
    第5款所定「犯罪行為人之品行」之審酌事項，對被告所應
    負擔之罪責予以充分評價，量處之刑核屬妥適。
　㈡量刑是否適當部分：
　⒈按量刑輕重，係屬事實審法院得依職權自由裁量之事項，苟
    已斟酌刑法第57條各款所列情狀而未逾越法定刑度，不得遽
    指為違法；刑罰之量定，屬法院自由裁量之職權行使，應審
    酌刑法第57條所列各款事由及一切情狀，為酌量輕重之標準
    ，並非漫無限制。在同一犯罪事實與情節，如別無其他加重
    或減輕之原因，下級審法院量定之刑，亦無過重或失輕之不
    當情形，則上級審法院對下級審法院之職權行使，原則上應
    予尊重。
　⒉經查，原審審酌被告將金融帳戶之存摺、提款卡及密碼提供
    予他人，使詐騙集團得以利用，助長詐騙財產犯罪之風氣，
    且亦因被告之行為，掩飾了犯罪所得之去向，進而使執法人
    員難以追查詐騙犯罪人之真實身分，造成告訴人等受騙，所
    為實非可取；惟念被告犯後坦承犯行，且與告訴人許宜婷、
    林興德、莊秉林成立調解，複衡諸被告犯罪之動機、目的、
    手段、品行與智識程度、家庭經濟及生活狀況、犯罪所生之
    損害、上開前案紀錄等一切情狀，量處有期徒刑2月，併科
    罰金2萬元，罰金如易服勞役，以1000元折算1日，且原審並
    已說明被告所犯為最重本刑7年以下有期徒刑之罪，縱受6個
    月以下有期徒刑之宣告，依法仍不得諭知易科罰金之折算標
    準，經核原審判決認事用法並無違誤，並已具體斟酌刑法第
    57條各款所列情形，且未逾法定刑之範圍，亦與罪刑相當原
    則、比例原則無違，要無輕重失衡或偏執一端之情形，本院
    自應予以尊重。
  ㈢綜上所述，檢察官以原審未對被告論以累犯為由提起上訴，
    雖有理由，然原審判決已於量刑中充分評價前科資料，應屬
    無害於量刑結果之瑕疵，並無撤銷之必要；又原審判決減輕
    之事由以被告為洗錢罪之幫助犯、審判中自白，而依據刑法
    第30第2項、洗錢防制法第16條第2項減輕其刑，量刑亦無顯
    失出入之情形，是本件上訴人及被告指摘原審判決量刑不當
    ，為無理由，均應予駁回。
據上論斷，依刑事訴訟法第455 條之1第1項、第3項、第368條、
第373條，判決如主文。
本案經檢察官李旻蓁提起公訴，檢察官黃莉琄移送併辦，檢察官
詹東祐到庭執行職務。
中　　華　　民　　國　　111 　年　　12　　月　　15　　日
                  刑事第八庭  審判長 法 官 許雅婷 

                                     法 官 葉作航

                                     法 官 鄭朝光
以上正本證明與原本無異。
不得上訴。
　　　　　　　　　　　　　　　      書記官　黃宜貞
中　　華　　民　　國　　111 　年　　12　　月　　15　　日
附件
臺灣桃園地方法院刑事簡易判決
111年度審金簡字第115號
公　訴　人　臺灣桃園地方檢察署檢察官
被　　　告　范峻豪　男（民國00年00月00日生）
　　　　　　　　　　身分證統一編號：Z000000000號
                    籍設桃園市○○區○○里○○路00號
                        (桃園○○○○○○○○○)
　　　　　　　　　　居高雄市○○區○○路00號11樓之3
選任辯護人  陳韋霖律師　　　　　　　　　　
上列被告因違反洗錢防制法等案件，經檢察官提起公訴（110年
度偵緝字第2515號），暨移送併辦（110年度偵字第19966號），
本院受理後（111年度審金訴字第45號），經被告自白犯罪，合
議庭裁定改以簡易判決處刑，判決如下：
    主      文
范峻豪幫助犯洗錢防制法第十四條第一項之一般洗錢罪，處有期
徒刑貳月，併科罰金新臺幣貳萬元，罰金如易服勞役，以新臺幣
壹仟元折算壹日。
    事實及理由
一、范峻豪明知金融帳戶係個人信用之重要表徵，可預見將自己
    之金融帳戶提供他人使用，可能因此幫助他人從事詐欺取財
    行為而用以處理犯罪所得，使警方追查無門，竟不違背其本
    意，基於幫助他人詐欺取財及幫助洗錢之不確定犯意，於民
    國109年間某日，在高雄某處，將其所申辦之渣打國際商業
    銀行帳號00000000000000號帳戶（下稱渣打銀行帳戶）之存
    摺、提款卡及密碼，交給真實姓名年籍不詳綽號「小胖」之
    詐騙集團成員。嗣取得前開渣打銀行帳戶資料之詐欺集團成
    員，即意圖為自己不法之所有，基於詐欺取財之犯意，分別
    於附表所示之時間及詐欺方式，致附表所示之許宜婷、李思
    嘉、林興德、莊秉林均陷於錯誤，而依該詐欺集團成員指示
    ，於附表所示之匯款時間，分別匯款如附表所示之金額至上
    開渣打銀行帳戶內。嗣因許宜婷、李思嘉、林興德、莊秉林
    發覺受騙，報警處理而循線查悉上情。
二、案經許宜婷、李思嘉、林興德訴由桃園市政府警察局大園分
    局、莊秉林訴由臺中市政府警察局第五分局報告臺灣桃園地
    方檢察署檢察官偵查起訴。
三、證據名稱
（一）被告范峻豪於本院準備程序中之自白。
（二）告訴人許宜婷、李思嘉、林興德、莊秉林於警詢之供述。
（三）內政部警政署反詐騙諮詢專線紀錄表、桃園市政府警察局
      蘆竹分局南竹派出所受理詐騙帳戶通報警示簡便格式表、
      金融機構聯防機制通報單、告訴人許宜婷與詐欺集團成員
      之對話紀錄、渣打國際商業銀行股份有限公司110年3月23
      日渣打商銀字第1100010635號函暨00000000000000號帳戶
      基本資料及交易明細（見偵字第33871號卷第17至21頁、
      第27頁、第35至39頁、第109至150頁）。
（四）內政部警政署反詐騙諮詢專線紀錄表、高雄市政府警察局
      新興分局中正三路派出所受理詐騙帳戶通報警示簡便格式
      表、金融機構聯防機制通報單、告訴人李思嘉與詐欺集團
      成員之對話紀錄、渣打國際商業銀行股份有限公司110年3
      月23日渣打商銀字第1100010635號函暨00000000000000號
      帳戶基本資料及交易明細（見偵字第33871號卷第57至77
      頁、第109至150頁）。
（五）內政部警政署反詐騙諮詢專線紀錄表、新北市政府警察局
      中和分局國光派出所受理詐騙帳戶通報警示簡便格式表、
      金融機構聯防機制通報單、告訴人林興德與詐欺集團成員
      之對話紀錄、中國信託銀行自動櫃員機交易明細、渣打國
      際商業銀行股份有限公司110年3月23日渣打商銀字第1100
      010635號函暨00000000000000號帳戶基本資料及交易明細
      （見偵字第33871號卷第83至108頁、第109至150頁）。
（六）內政部警政署反詐騙諮詢專線紀錄表、台南市政府警察局
      第五分局公園派出所受理詐騙帳戶通報警示簡便格式表、
      受理各類案件紀錄表、受理刑事案件報案三聯單、金融機
      構聯防機制通報單、告訴人莊秉林與詐欺集團成員之通聯
      記錄及匯款紀錄、渣打國際商業銀行股份有限公司110年2
      月8日渣打商銀字第1100004723號函暨00000000000000號
      帳戶基本資料及交易明細（見臺中市政府警察局第五分局
      刑案偵查卷宗第11至14頁、第16至17頁、第19至21頁）。
四、論罪科刑
（一）按洗錢防制法所稱洗錢，指下列行為：二、掩飾或隱匿特
      定犯罪所得之本質、來源、去向、所在、所有權、處分權
      或其他權益者。洗錢防制法第2 條第2 款定有明文。又前
      揭規定所稱之掩飾、隱匿行為，目的在遮掩、粉飾、隱藏
      、切斷特定犯罪所得與特定犯罪間之關聯性，是此類洗錢
      行為須與欲掩飾、隱匿之特定犯罪所得間具有物理上接觸
      關係（事實接觸關係）。而提供金融帳戶提款卡及密碼供
      他人使用，嗣後被害人雖匯入款項，然此時之金流仍屬透
      明易查，在形式上無從合法化其所得來源，未造成金流斷
      點，尚不能達到掩飾或隱匿特定犯罪所得之來源、去向及
      所在之作用，須待款項遭提領後，始產生掩飾、隱匿之結
      果。故而，行為人提供金融帳戶提款卡及密碼，若無參與
      後續之提款行為，即非洗錢防制法第2 條第2 款所指洗錢
      行為，無從成立一般洗錢罪之直接正犯。然刑法第30條之
      幫助犯，係以行為人主觀上有幫助故意，客觀上有幫助行
      為，即對於犯罪與正犯有共同認識，而以幫助意思，對於
      正犯資以助力，但未參與實行犯罪之行為者而言。幫助犯
      之故意，除需有認識其行為足以幫助他人實現故意不法構
      成要件之「幫助故意」外，尚需具備幫助他人實現該特定
      不法構成要件之「幫助既遂故意」，惟行為人只要概略認
      識該特定犯罪之不法內涵即可，無庸過於瞭解正犯行為之
      細節或具體內容。此即學理上所謂幫助犯之「雙重故意」
      。金融帳戶乃個人理財工具，依我國現狀，申設金融帳戶
      並無任何特殊限制，且可於不同之金融機構申請多數帳戶
      使用，是依一般人之社會通念，若見他人不以自己名義申
      請帳戶，反而收購或借用別人之金融帳戶以供使用，並要
      求提供提款卡及告知密碼，則提供金融帳戶者主觀上如認
      識該帳戶可能作為對方收受、提領特定犯罪所得使用，對
      方提領後會產生遮斷金流以逃避國家追訴、處罰之效果，
      仍基於幫助之犯意，而提供該帳戶之提款卡及密碼，以利
      洗錢實行，仍可成立一般洗錢罪之幫助犯（最高法院108
      年度台上大字第3101號裁定意旨參照）。
（二）經查，被告范峻豪將本案金融帳戶存摺、提款卡及密碼交
      付與詐欺集團成員使用，使詐欺集團成員得基於詐欺取財
      之犯意，向告訴人許宜婷、李思嘉、林興德、莊秉林施用
      詐術，並指示渠等轉帳至被告之金融帳戶內，以遂行詐欺
      取財之犯行，且於詐欺集團成員自帳戶提領後即達掩飾犯
      罪所得去向之目的；然被告所為，並不等同於向告訴人等
      施以欺罔之詐術行為，亦非提領犯罪所得之掩飾去向行為
      ，此外，復無其他證據證明被告有參與詐欺取財及洗錢犯
      行之構成要件行為，是被告提供金融帳戶存摺、提款卡及
      密碼供人使用之行為，係對於他人遂行詐欺取財及洗錢之
      犯行資以助力，應論以詐欺取財罪及一般洗錢罪之幫助犯
      。
（三）核被告所為，係犯刑法第30條第1項前段、洗錢防制法第1
      4條第1項之幫助一般洗錢罪、刑法第30條第1項前段、第3
      39條第1項之幫助詐欺取財罪。被告以一幫助詐欺取財行
      為，使詐騙集團得以利用被告上開金融帳戶，分別對告訴
      人等詐欺取財，為想像競合犯，應依刑法第55條之規定，
      從一重以幫助詐欺取財罪處斷。被告以一行為犯幫助一般
      洗錢罪、幫助一般洗錢未遂罪及幫助詐欺取財罪，應依刑
      法第55條想像競合犯規定，從一重以幫助洗錢罪處斷。又
      被告幫助他人犯洗錢之罪，依刑法第30條第2項之規定，
      按正犯之刑減輕之；另被告於審判中自白犯罪，依洗錢防
      制法第16條第2項規定，減輕其刑。復按有二種以上減輕
      者，應依刑法第71條第2項規定，先依較少之數減輕之，
      再依刑法第70條規定遞減之。
（四）不論累犯之說明：
      公訴意旨認被告前因偽造文書案件，經臺灣臺北地方法院
      以106年度審簡字第218號案件判處有期徒刑2月確定，並
      於107年4月7日執行完畢出監，其於有期徒刑執行完畢後
      ，5年以內故意再犯本件有期徒刑以上之罪，為累犯等語
      。然依照司法院釋字第775號解釋意旨及刑事訴訟法第161
      條第1項可知，檢察官就前階段被告構成「累犯事實」負
      擔主張及舉證責任，並就後階段被告依累犯規定「加重其
      刑事項」負擔主張及說明責任；而前案紀錄表是司法機關
      相關人員依憑原始資料所輸入之前案紀錄，僅供法官了解
      本案與他案是否有同一性、單一性之關聯及被告有無在監
      在押之情形所用而已，非被告前案徒刑執行完畢之原始資
      料或影本（最高法院110年度台上大字第5660號裁定意旨
      參照）。本件於準備程序時檢察官並未就累犯之事實及加
      重其刑事項提出證明方法，就被告是否構成累犯及加重其
      刑事項之資料，遍查卷內僅有被告前案紀錄表，揆諸上開
      意旨，基於我國刑事審判程序採取改良式當事人進行主義
      之精神，以及刑事訴訟法第163條第2項但書目的性限縮以
      有利被告事項為限，本院自無從僅憑非屬原始資料之被告
      前案紀錄表，遽以依職權認定被告構成累犯之事實。
（五）爰以行為人之責任為基礎，審酌被告將金融帳戶之存摺、
      提款卡及密碼提供予他人，使詐騙集團得以利用，助長詐
      騙財產犯罪之風氣，且亦因被告之行為，掩飾了犯罪所得
      之去向，進而使執法人員難以追查詐騙犯罪人之真實身分
      ，造成告訴人等受騙，所為實非可取；惟念被告犯後坦承
      犯行，且與告訴人許宜婷、林興德、莊秉林成立調解，複
      衡諸被告犯罪之動機、目的、手段、品行與智識程度、家
      庭經濟及生活狀況、犯罪所生之損害、上開前案紀錄等一
      切情狀，量處如主文所示之刑，並諭知罰金易服勞役之折
      算標準（被告所犯為最重本刑7 年以下有期徒刑之罪，縱
      受6 個月以下有期徒刑之宣告，依法仍不得諭知易科罰金
      之折算標準）。
（六）末按犯罪所得，屬於犯罪行為人者，沒收之，於全部或一
      部不能沒收，或不宜執行沒收時，追徵其價額，刑法第38
      條之1 第1 項前段、第3 項分別定有明文；又幫助犯因其
      幫助犯行而實際取得之犯罪所得，固應依刑法上開規定予
      以沒收，然如係正犯之犯罪所得，則不能對於幫助犯宣告
      沒收，因幫助犯所參與犯罪之情節，既僅對犯罪構成要件
      以外之行為加以助力，並無共同犯罪之意思，自不適用責
      任共同原則，故對正犯所有因犯罪所得之物，無庸為沒收
      之宣告（最高法院86年度台上字第6278號、89年度台上字
      第6946號判決同斯旨）。經查，被告堅稱並未因本案提供
      金融帳戶而受有報酬，卷內亦無其他積極證據足認本件詐
      騙集團詐得款項後有分配予被告，尚無從就此部分犯罪所
      得諭知沒收或追徵；又依卷內證據資料，亦無法證明被告
      將金融帳戶資料提供詐騙集團使用受有報酬，自無從就其
      自身之犯罪所得宣告沒收。
五、依刑事訴訟法第449條第2項、第3項、第454條第1項（本案
    採判決精簡原則，僅引述程序法條），逕以簡易判決處刑如
    主文。
六、如不服本判決，得於判決送達之翌日起20日內，向本院提出
    上訴狀（應附繕本），上訴於本院第二審合議庭。
中　　華　　民　　國　  111 　年　　 6　　月　  22  　日
                     刑事審查庭   法  官      高上茹
以上正本證明與原本無異。
告訴人或被害人對於判決如有不服具備理由請求檢察官上訴者，
其上訴期間之計算係以檢察官收受判決正本之日期為準。
                                  書記官      涂頴君
中　　華　　民　　國　　111 　年　　6 　　月　　23　　日
附表：
編號 告訴人/被害人 詐欺方式 匯款時間 匯出帳戶 匯款金額(新臺幣） 1 許宜婷 真實姓名、年籍不詳之詐欺集團成員於110年1月15日16時19分致電告訴人許宜婷，佯冒為網購平台客服，向告訴人許宜婷佯稱網購商品被重複扣款云云，致告訴人陷於錯誤，因而匯款。 110年1月15日17時17分 渣打國際商業銀行帳號00000000000000號帳戶  8萬9985元 2 林興德 真實姓名、年籍不詳之詐欺集團成員於110年8月6日20時45分許，致電被害人劉御，佯冒為王老五基金會之工作人員，向被害人劉御佯稱錯誤設定扣款云云，致被害人劉御陷於錯誤，因而匯款。 110年1月15日15時22分  1萬7000元 3 李思嘉 真實姓名、年籍不詳之詐欺集團成員於110年1月15日15時30分許，撥打電話予李思嘉，佯稱其為「簡榕恩 」，以販賣IPHONE手機給告訴人，，致告訴人陷於錯誤，因而匯款。 110年1月15日15時48分  2萬5000元 4 莊秉林 真實姓名、年籍不詳之詐欺集團成員於110年1月14日18時許，假冒蝦皮賣家，撥打電話予莊秉林，佯稱日前莊秉林購物時，因網站輸入帳號錯誤，導致連續扣款，需依指示操作網路銀行解除設定等語，致莊秉林陷於錯誤，因而匯款。 110年1月15日17時1 分  4萬9989元 
附錄本判決論罪法條全文：
洗錢防制法第14條
有第二條各款所列洗錢行為者，處7年以下有期徒刑，併科新臺
幣5百萬元以下罰金。
前項之未遂犯罰之。
前二項情形，不得科以超過其特定犯罪所定最重本刑之刑。
中華民國刑法第339 條
意圖為自己或第三人不法之所有，以詐術使人將本人或第三人之
物交付者，處5年以下有期徒刑、拘役或科或併科50萬元以下罰
金。
以前項方法得財產上不法之利益或使第三人得之者，亦同。
前二項之未遂犯罰之。